

ZAKI Sara

CONTACT

- +212622258145
- Sara Zaki
- © Casablanca, Maroc

COMPÉTENCES

- Entrepôt de données
- Hadoop
- Php/Mysql
- Html/Css
- Python
- Java
- R

SOFT SKILLS

- Sens d'écoute active
- Curiosité intellectuelle
- Esprit d'initiative
- Sens d'organisation.

Certificats

- Data Science Foundations (Great Learning Academy)
- Data Visualization using Tableau (Great Learning Academy)

Licence en Systèmes d'information et BIG DATA

PERIODE: DU 2 MAI AU 21 JUIN 2024

A PROPOS DE MOI

Passionnée par la technologie et l'informatique, j'ai acquis une solide compréhension des concepts fondamentaux grâce à mon parcours et mes expériences. Toujours en quête de défis et désireuse d'acquérir de nouvelles compétences, mon objectif est d'exceller dans ce domaine en pleine expansion.

FORMATIONS

- 2023-Présent: École Supérieure de Technologie Sale, Licence professionnelle en systèmes d'information et BIG DATA
- 2021-2023 : Brevet Technicien Superieur (BTS), Filière : Développement Informatique. Lycée technique, KINDY.
- 2020-2021: Baccalauréat, Sciences Physique Option française_Mention bien Lycée TAHA HUSSEIN, Casablanca.

EXPÉRIENCES PROFESSIONNELLES

15 mai-19 juin 2023: Stage de fin d'étude, AFRIC DOMOTIQUE.

- Réalisation d'une application web locale de gestion des employés.
 Développement d'un site web corporatif mettant en valeur
- l'image et les activités de l'entreprise.

2022-2023: Projets académiques

- Le déploiement d'un site web de restauration.
- La conception d'une application web locale spécialisée dans la gestion de la facturation.

2023-2024: Projets académiques

 La réalisation d'un projet de collecte de données par scraping sur le site Hespress, incluant le traitement des données, la mise en place de modèles, ainsi que l'analyse des corrélations entre les titres des articles et leur contenu.

Langue

Français : Bon niveau.Anglais : Niveau moyen.

• Arabe: Maternelle.

CENTRE D'INTERETS

- Travail associatif: Membre de l'association "ABOUAB LKHIR".
- . La lecture